【裁判字號】    95,交聲,1042
【裁判日期】    951222
【裁判案由】    違反道路交通管理處罰條例聲明異議
【裁判全文】
臺灣臺北地方法院交通事件裁定
異議人即
受處分人  甲○○
上列異議人即受處分人因違反道路交通管理處罰條例事件，對
於台北市交通事件裁決所於中華民國95年8月30日所為處分（原
處分案號：北市裁四字第裁22-A00000000號），聲明異議，本院
    主  文
異議駁回。
    理  由
一、按禁止臨時停車線為紅色實線，用以指示禁止臨時停車路段
    ，道路交通標誌標線號誌設置規則條例169 條第1項、第2項
    定有明文，而汽車駕駛人在禁止臨時停車處所停車者，處新
    台幣600元以上1200 元以下罰鍰，道路交通管理處罰條例第
    56條第1項第1款亦有明文。次按違規停車而駕駛人不在場者
    ，依道路交通管理處罰條例第7條之2規定，得記明車輛牌照
    號碼、車型等可資辨明之資料，查明汽車所有人姓名或名稱
    、住址後，製單逕行舉發處罰之；且駕駛人不在場或未能將
    車輛移置每逾2 小時者，得連續舉發，為道路交通管理處罰
    條例第85 條之1、違反道路交通管理事件統一裁罰基準及處
    理細則第12條第4項分別訂有明文。
二、本件異議人即受處分人甲○○於95 年4月29日00時12分許，
    將其所有車號CM-2572號自小客車停放於台北市○○路399號
    前設有紅線處，為警掣單舉發。嗣經受處分人向原處分機關
    提出申訴，案經原處分機關即臺北市交通事件裁決所函請舉
    發單位即臺北市政府警察局松山分局調查，仍認受處分人確
    有前開違規行為，且遲至聲明異議時均未繳納罰鍰，原處分
    機關乃依道路交通管理處罰條例第56條第1項第1款之規定，
    裁處受處分人罰鍰新台幣1200元。
三、異議人雖自承於上揭時地違規停放其所有車號CM-2572 號自
    用小客車，並已收受舉發通知單及採證照片，但遲至9 月中
    下旬均未繳納罰鍰，辯稱：伊於95 年4月28日晚上將上開車
    輛停於巷口畫有紅線處，本欲於翌日早上8 點移車，竟分別
    於凌晨0點12分及7點分別為警舉發，伊同一違規行為竟受兩
    次處罰，違反行政法上一行為不二罰及比例原則，且伊於深
    夜將車停於自家巷口亦未妨礙交通或影響安寧云云。惟查：
    按道路交通管理處罰條例係為加強道路交通管理，維護交通
    秩序，確保交通安全而制定。依該條例第85 條之1第2項第2
    款規定，逕行舉發每逾2 小時得連續舉發之規定，係對於汽
    車駕駛人違反同條例第56 條第1項各款而為違規停車之行為
    ，得為連續認定及通知違規之規定，乃立法者對違規事實一
    直存在之行為，考量該違規事實之存在對公益或公共秩序確
    有影響，除使主管機關得以強制執行之方法及時除去該違規
    事實外，並得藉舉發其違規事實之次數，作為認定其違規行
    為之次數，從而對此多次違規行為得予以多次處罰，不生一
    行為二罰之問題，與法治國家一行為不二罰之原則，並無牴
    觸。此外，立法者以法律規定行政機關執法人員得以連續舉
    發及隨同多次處罰之遏阻作用以達成行政管制之目的，係鑑
    於交通違規之動態與特性，道路交通管理處罰條例第85條之
    1 之規定，就連續舉發時應依何種標準為之，並無原則性規
    定，主管機關依同條例第92條之授權，於90 年5月30日修正
    發布「違反道路交通管理事件統一裁罰標準及處理細則」，
    其第12條第4項規定，以「每逾2小時」為連續舉發之標準，
    衡諸人民可能因而受處罰之次數及可能因此負擔累計罰鍰之
    金額，相對於維護交通秩序、確保交通安全之重大公益而言
    ，尚未逾越必要之程度，符合憲法第23條之比例原則及法律
    授權明確性原則，則在此原則下，主管機關自得依具體情況
    就個案交通違規事件連續舉發及多次裁決，有大法官會議第
    604號解釋意旨足資參照。本件異議人於95年4月28日晚間將
    其所有車號CM-2572 號自小客車違規停放於畫有紅線禁止臨
    時停車處，為警於同年月29日0時及7時連續舉發，核諸上開
    說明及前揭道路交通管理處罰條例之規定，原舉發機關多次
    舉發並未逾越法律授權範圍，原處分自屬合法有據。又按道
    路交通標誌、標線、號誌之設置，係主管機關基於整體交通
    考量所為之縝密規劃，本於其行政裁量之職權範圍內，考量
    當地交通狀況、行車流量及往來安全等因素及實際需要所為
    之行政措施，目的係為維護社會大眾使用道路之秩序，並以
    確保人車通行之安全，自不得恣意託詞而不予遵循，否則交
    通秩序勢將無從維持，人車安全亦將無以確保。本件系爭路
    段既已經行政機關評估認有不宜停車之因素，而經道路交通
    主管機關劃設紅線，一般民眾即應遵守而不得停放車輛，況
    受處分人既係領有合格駕駛執照之駕駛人，其對於劃有紅色
    標線為表示「禁止臨時停車」之意義，自應知之甚稔。是受
    處分人上開所辯，均不足作為其得停車在表示「禁止臨時停
    車」紅色實線上之合法依據。至受處分人另為應將驗車日期
    延展至本件確定後2 星期之主張，因車輛定期檢驗或臨時檢
    驗之日期，應依道路交通安全規則定之，本院不得逕予變更
    ，是受處分人之主張，尚屬無據。
四、綜上所述，受處分人甲○○確有在前述時地違規停放車輛之
    違規行為，從而原處分機關依前揭道路交通管理處罰條例第
    56條第1項第1款之規定，裁處異議人罰鍰1200元，核無違誤
    ，異議人之異議顯無理由，自應予駁回。
據上論斷，應依道路交通案件處理辦法第19條，裁定如主文。
中    華    民    國    95    年    12    月    22    日
                                臺灣臺北地方法院交通法庭
                                     法  官  趙子榮
上正本證明與原本無異。
如不服本裁定，應於裁定送達後5日內，向本院提出抗告狀。
                                     書記官  陳怡君
中    華    民    國    95    年    12    月    22    日


司法院資訊處製作；財團法人民間司法改革基金會備份。
